【裁判字號】    89,易,536
【裁判日期】    890830
【裁判案由】    傷害
【裁判全文】
臺灣雲林地方法院刑事判決                          八十九年度易字第五三六號
    公  訴  人  臺灣雲林地方法院檢察署檢察官
    被      告  甲○○
右被告因傷害案件，經檢察官提起公訴（八十九年度偵字第二五五０號），本院判決
如左：
    主  文
甲○○傷害人之身體，累犯，處拘役伍拾日，如易科罰金，以佰元折算壹日。
    事  實
一、甲○○前於民國八十二年及八十五年間，因違反肅清煙毒條例及麻醉藥品管理條
    例案件，經本院分別判處有期徒刑三年二月及四月確定，甫於八十八年九月十一
    日執行完畢。詎甲○○竟仍不知悔改，復於八十九年六月六日十二時許，在雲林
    縣斗六市○○里○○路七十三號住處，因家庭細故與其媳婦乙○○發生口角爭執
    ，旋不滿其媳婦乙○○出言不遜，竟基於普通傷害之犯意，徒手摑打乙○○之右
    臉頰，致乙○○受有右耳前方挫傷之傷害。
二、案經乙○○訴由雲林縣警察局斗六分局報請臺灣雲林地方法院檢察署檢察官偵查
    起訴。
    理  由
一、訊之被告甲○○，對於右揭時地，因不滿其媳婦即告訴人乙○○出言不遜，徒手
    摑打乙○○之右臉頰，造成告訴人乙○○受有右耳前方挫傷之傷害等情不諱，核
    與告訴人乙○○指訴情節相符。而告訴人乙○○確因被告甲○○之出手摑打，受
    有右耳前方挫傷之傷害等情，復有診斷證明書可按。被告甲○○上揭自白，核與
    積極事證相符，自堪採信。事證明確，被告犯行堪以認定。
二、核被告所為，係犯刑法第二百七十七條第一項之傷害罪行。被告甲○○前於八十
    二年及八十五年間，因違反肅清煙毒條例及麻醉藥品管理條例案件，經本院分別
    判處有期徒刑三年二月及四月確定，甫於八十八年九月十一日執行完畢，有台灣
    雲林地方法院檢察署刑案資料查註紀錄表、本院被告全國前案紀錄表可稽，其於
    刑之執行完畢後五年內，再犯本件有期徒刑以上之罪，為累犯，應依刑法第四十
    七條之規定，加重其刑。爰審酌被告有上揭前科紀錄，其復因一時細故，竟出手
    摑打告訴人乙○○，造成其右耳前方挫傷之傷害，審酌告訴人乙○○受傷情形，
    及被告甲○○與告訴人乙○○為翁媳關係，其犯罪動機、目的、手段、犯罪所生
    危害程度、與犯後坦承犯行、態度尚佳等一切情狀，量處如主文所示之刑，並諭
    知易科罰金之折算標準。
據上論斷，應依刑事訴訟法第二百九十九條第一項前段，刑法第二百七十七條第一項
、第四十一條、第四十七條，罰金罰鍰提高標準條例第一條前段、第二條，判決如主
文。
本案經檢察官徐維嶽到庭執行職務
中      華      民      國    八十九    年      八      月     三十     日
                                    臺灣雲林地方法院刑事第一庭
                                        法  官
如不服本判決書應於送達後十日內向本院提出上訴狀
附錄法條：
刑法第二百七十七條
  傷害人之身體或健康者，處三年以下有期徒刑、拘役或一千元以下罰金。
  犯前項之罪因而致人於死者，處無期徒刑或七年以上有期徒刑，致重傷者，處三年
  以上十年以下有期徒刑。


司法院資訊處製作；財團法人民間司法改革基金會備份。
